臺灣新竹地方法院刑事宣示判決筆錄　　 　96年度訴字第573號
聲　請　人　臺灣新竹地方法院檢察署檢察官
被　　　告　甲○○
指定辯護人　吳聖欽律師
上列被告因違反毒品危害防制條例案件，檢察官提起公訴（九十
六年度毒偵字第一二三九號）後，聲請改依協商程序而為判決，
本院於中華民國九十六年九月二十一日下午四時，在本院刑事第
九法庭宣示判決，出席職員如下：
法官起立朗讀判決主文、犯罪事實要旨、處罰條文、附記事項，
及告以上訴限制、期間並提出上訴狀之法院，且諭知記載其內容
：
一、主  文：
    甲○○施用第一級毒品，累犯，處有期徒刑玖月；減為有期
    徒刑肆月又拾伍日。又施用第一級毒品，累犯，處有期徒刑
    玖月；減為有期徒刑肆月又拾伍日。又施用第二級毒品，累
    犯，處有期徒刑柒月；減為有期徒刑月又拾伍日。又施用
    第二級毒品，累犯，處有期徒刑柒月；減為有期徒刑月又
    拾伍日。應執行有期徒刑壹年月。
二、犯罪事實要旨：
（一）甲○○前有違反麻醉藥品管理條例前科，其因妨害風化及
      竊盜案件，分別經臺灣高等法院以八十七年度上訴字第五
      一四一號判決、本院以八十八年度易字第一六七號判決判
      處有期徒刑一年四月、一年確定，再經本院以八十八年度
      聲字第九一六號裁定定其應執行有期徒刑二年二月確定；
      又其復因違反毒品危害防制條例及贓物案件，分別經本院
      以八十八年度竹簡字第三六四號、八十九年度易字第八二
      號判決判處有期徒刑六月、八月確定，並經本院以九十一
      年度聲字第三二０號裁定定其應執行有期徒刑一年一月確
      定，上開案件經接續執行後，於民國九十二年二月二十八
      日縮刑期滿執行完畢。
（二）甲○○因施用毒品案件，經本院以八十七年度易字第七二
      一號裁定送勒戒處所觀察、勒戒後，認無繼續施用毒品之
      傾向，而經本院以同號判決免刑確定。其又因施用毒品案
      件，經本院以八十八年度毒聲字第九九六號裁定送勒戒處
      所觀察、勒戒後，認有繼續施用毒品傾向，再經本院以八
      十八年度毒聲字第一二四九號裁定令入戒治處所施以強制
      戒治一年；刑責部分則經本院以八十八年度竹簡字第三六
      四號判決判處有期徒刑六月確定；嗣其強制戒治執行屆滿
      三月後，因成效良好，經戒治處所認無繼續戒治之必要，
      本院復經聲請以八十九年度毒聲字第一七九號裁定停止戒
      治，所餘戒治期間付保護管束，而於八十九年二月十八日
      出所，所餘戒治期間於同年六月十九日屆滿，因停止戒治
      未經撤銷，視為強制戒治執行完畢。其於九十五年間，再
      因施用毒品案件，經本院以九十五年度毒聲字第一四八號
      裁定送勒戒處所觀察、勒戒後，因認無繼續施用毒品之傾
      向，而於九十五年九月十三日釋放出所，並經臺灣新竹地
      方法院檢察署檢察官於同年月十五日分別以九十五年度毒
      偵緝字第九四、九五號、九十五年度毒偵字第一三九三號
      為不起訴處分確定；然甲○○於九十六年間，又因施用第
      一、二級毒品案件，經本院以九十六年度訴字第二二二號
      判決分別判處有期徒刑八月、七月，並定其應執行有期徒
      刑一年一月確定。
（三）詎甲○○仍未戒除毒癮，於前開觀察勒戒執行完畢釋放後
      五年內，復分別基於施用第一級毒品海洛因及第二級毒品
      安非他命之犯意，先於九十六年三月二十三日二十二時五
      十分採尿時起往前回溯二十六小時及九十六小時內之某時
      許，在其位於新竹縣竹東鎮○○里○○鄰○○街一四九巷
      四號之住處，分別以將海洛因捲入香菸內吸食、將安非他
      命置入玻璃球內其下以火燒烤吸食其煙霧等方式，非法施
      用第一級毒品海洛因及第二級毒品安非他命各一次；復於
      同年四月一日九時四十分採尿時起往前回溯二十六小時及
      九十六小時內之某時許，在其上址住處，分別以同上開方
      式，非法施用第一級毒品海洛因及第二級毒品安非他命各
      一次；嗣分別於(一)九十六年三月二十三日二十一時許，為
      警搜索其友人黃婕茜位於新竹縣竹東鎮○○里○○鄰○○
      街一三巷二六號之住處而查獲，經其同意採集尿液送驗結
      果，確呈可待因、嗎啡、安非他命及甲基安非他命等陽性
      反應；(二)九十六年四月一日九時四十分許，因另涉竊盜案
      件為警查獲，經其同意採集尿液送驗結果，確呈可待因、
      嗎啡、安非他命及甲基安非他命等陽性反應，而查悉上情
      。
三、處罰條文：
    毒品危害防制條例第十條第一項、第二項，中華民國九十六
    年罪犯減刑條例第二條第一項第三款、第七條、第十條第一
    項。
四、附記事項：
    查被告甲○○所犯上開四罪，犯罪時間均在九十六年四月二
    十四日以前，核與中華民國九十六年罪犯減刑條例第二條第
    一項第三款規定相符，均應予減刑；又其所犯各罪，合於同
    條例第十條第一項定應執行刑之規定，爰依法各減輕其刑如
    主文所示，並酌定其應執行之刑，附此敘明。
五、協商判決除有刑事訴訟法第四百五十五條之四第一項第一款
    於本訊問程序終結前，被告撤銷協商合意或檢察官撤回協商
    聲請者；第二款被告協商之意思非出於自由意志者；第四款
    被告所犯之罪非第四百五十五條之二第一項所定得以協商判
    決者；第六款被告有其他較重之裁判上一罪之犯罪事實者；
    第七款法院認應諭知免刑或免訴、不受理者情形之一，及違
    反同條第二項「法院應於協商合意範圍內為判決；法院為協
    商判決所科之刑，以宣告緩刑或二年以下有期徒刑、拘役或
    罰金為限」之規定者外，檢察官與被告均不得上訴。
六、如有前項得上訴之情形，得自收受宣示判決筆錄送達之日起
    十日內，向本院提出上訴書狀，上訴於第二審法院。
中　　華　　民　　國　　96　　年　　9　　月　 　21　　日
                    刑事第五庭
                                   書  記  官  蕭 惠 婷
                                   審判長法官  楊 麗 文
以上筆錄正本係照原本作成。
中　　華　　民　　國　　96　　年　　9　　月　 　21　　日
                                   書  記  官  蕭 惠 婷
附錄本案論罪科刑法條全文：
毒品危害防制條例第十條
施用第一級毒品者，處六月以上五年以下有期徒刑。
施用第二級毒品者，處三年以下有期徒刑。
